【裁判字號】    98,訴,1544
【裁判日期】    990721
【裁判案由】    毒品危害防制條例
【裁判全文】
臺灣高雄地方法院刑事判決              98年度訴字第1544號
公  訴  人  臺灣高雄地方法院檢察署檢察官
被      告  丁○○
選任辯護人  許惠珠律師
            洪世崇律師
被      告  戊○○
選任辯護人  文聞律師
            周金城律師
上列被告因毒品危害防制條例案件，經檢察官提起公訴（98年度
偵字第24770 號），本院判決如下：
    主  文
丁○○共同製造第二級毒品，處有期徒刑拾貳年，扣案如附表編
號一所示之第二級毒品甲基安非他命壹包（含包裝袋壹只，檢驗
後淨重陸點捌捌公克）、扣案如附表編號八所示之第二級毒品甲
基安非他命壹包（含包裝袋壹只及附表編號八所示之大蒸餾瓶壹
個，檢驗後淨重肆點一公克）及扣案如附表編號二十七所示之
第二級毒品甲基安非他命壹桶（含如附表編號二十七所示之盛裝
桶器壹個，檢驗後淨重四六九五點五七公克）均沒收銷燬之，扣
案如附表編號二至七、九至二十六、二十八至四十、四十七至五
十一所示之物品，均沒收。
戊○○無罪。
    事  實
一、丁○○明知甲基安非他命業經公告列為毒品危害防制條例第
    2 條第2 項第2 款之第二級毒品，不得製造，竟復基於製造
    第二級毒品甲基安非他命之犯意，與數名真實姓名、年籍不
    詳之成年男子，共同基於製造第二級毒品甲基安非他命之犯
    意聯絡，先由丁○○於民國97年7 月17日偕其不知情之前妻
    吳怡靜向不知情之李明道承租高雄市○○區○○路284 巷11
    弄25號房屋，雙方約定每月租金1 萬元、租期自97年8 月1
    日起至98年7 月31日止後，由吳怡靜出名與李明道簽訂租賃
    契約書，並當場支付押租金2 萬元及8 月份之房租1 萬元與
    李明道，李明道則當場交付該房屋之鐵門鑰匙1 把與鐵門遙
    控器1 個給吳怡靜，吳怡靜旋將該鐵門鑰匙與遙控器轉交丁
    ○○持有，其後屆至之97年9 至12月份房租，亦均由丁○○
    透過吳怡靜轉交李明道。丁○○與上開數真實姓名、年籍不
    詳之成年男子等人取得該房屋之鐵門鑰匙與遙控器後，旋即
    備置如附表編號2 至7 、9 至26、28至40、47至51所示之鹵
    化、氫化、純化可能係麻黃素（Ephedrine ）、假麻黃素（
    Pseudoephedrine ）、1-苯基-2- 丙酮(1-Phenyl-2-Propan
    one)、氯麻黃鹼（Chloroephedrine)或苯基醋酸(Phenylace
    tic acid）之一種或數種先驅原料（先驅原料部分未扣案，
    致無從特定）以至結晶、乾燥製成固態甲基安非他命所需之
    各項設備及試劑（包含試藥、溶劑及催化劑），並在該房屋
    內，使用上開如附表編號2 至7 、9 至26、28至40、47至51
    所示各項設備及試劑，將上開甲基安非他命先驅原料中之一
    種或數種，按上開步驟，製造成如附表編號1 、8 、27所示
    之含第二級毒品甲基安非他命成分之晶體成品2 包及液體成
    品1 桶。嗣97年12月4 日14時50分許，經警持本院搜索票至
    該房屋執行搜索，分別於如附表編號2 至7 、9 至26、28至
    40、47至51所示之位置，扣得於如各該編號所示之製造甲基
    安非他命之設備及試劑，並分別於如附表編號1 、8 、27所
    示之位置，扣得上開含第二級毒品甲基安非他命成分之晶體
    成品2 包及液體成品1 桶（編號1 灰白色晶體，毛重7.59公
    克，檢驗前淨重7.06公克，檢驗後淨重6.88公克；編號8 褐
    色晶體，毛重4.98公克，檢驗前淨重4.45公克，檢驗後淨重
    4.31公克；編號27所示之灰白色液體，毛重5187公克，檢驗
    前淨重4703公克，檢驗後淨重4695.57 公克），另於如附表
    編號41至46、52所示之地點扣得各該編號所示之物品，並於
    其中如附表編號41-2所示檳榔渣、編號41-5、41-7、41-8所
    示煙蒂，均驗得與丁○○相符之DN甲-STR 型別，始悉上情。
二、案經高雄市政府警察局鼓山分局報告臺灣高雄地方法院檢察
    署檢察官偵查起訴。
    理  由
壹、有罪部份
一、證據能力之說明：
  (一)按被告以外之人於檢察事務官、司法警察官或司法警察調查
    中所為之陳述，與審判中不符時，其先前之陳述具有較可信
    之特別情況，且為證明犯罪事實存否所必要者，得為證據。
    刑事訴訟法第159 條之2 定有明文。次按刑事訴訟法採直接
    審理主義，法院若不能直接訊問證人以確認證言之信憑性，
    除有特別規定或例外情形外，如秘密證人在警訊中之供述，
    應無證據能力，以避免秘密證人恃其身份隱秘之屏障，誣陷
    他人犯罪，自不能僅憑少數秘密證人之陳述，遽行認定被告
    犯罪，而須以其他補強證據互為參證，以證明其與事實相符
    。分別有最高法院83年臺上字第2218號、96年臺上字第1626
    號判決要旨可資參照。再按司法院大法官會議釋字第384 號
    解釋意旨所指，秘密證人制度，剝奪被告與證人對質詰問之
    權利，並妨礙法院發現真實，秘密證人以代號表示身分，並
    將真實姓名彌封保密，被告因此無從得知秘密證人之身分，
    而不能從證人之身分、證詞等各種條件，就證人證言之必要
    性、可信性等加以檢視、彈劾。因此秘密證人之供述，如無
    其他積極有力之補強證據，以證實所言非虛且具體實在，其
    唯一指述，不具證據能力。本件辯護人亦均為被告2 人爭執
    秘密證人甲1於警詢時之陳述，應不具證據能力。經查：本件
    秘密證人甲1於警詢時所為之各項指述（詳下述），顯見其本
    身即為親見親聞所陳事實之原始證人，並迭經檢察官傳喚到
    庭具結在卷與本院傳喚到庭接受被告2 人與各辯護人詰問調
    查，是被告2 人與各辯護人並不存在無從詰問、彈劾該證人
    ，或無從提出有利之證據為己辯駁之情形，其基本之訴訟權
    已受保障，而無礙於法律之正當性及程序正義之維護，又秘
    密證人甲1於本院審理時，雖就被告2 人究竟係走路或開車進
    入該房屋、見過車牌號碼3586－XM號自用小客車之次數、該
    車牌號碼3586－XM號自用小客車之顏色、有無見過或是否知
    悉車牌號碼3586－XM號自用小客車之駕駛人、被告丁○○有
    無進入該房屋、有無看過被告戊○○搭乘警詢時所指之ZD-3
    491 號自用小客貨車或3568-XM 號自用小客車來到該房屋等
    節，均答稱忘記了，然本院審酌其於警詢時之陳述，係於警
    方搜索該房屋之同日（98年12月4 日）所記錄，其距離按發
    時間較近，記憶自較本院審理時（即99年7 月7 日）鮮明可
    信，且其於本院所證各節，就所能記憶之情節部分於均始終
    證述一致，亦徵其記憶並無扭曲或浮誇不實之情，僅係因時
    間經過太久而有部分淡忘而已，是就秘密證人甲1上開審理時
    所陳已忘記云云而與警詢記憶鮮明時所陳之不符處，自以其
    警詢時所為之陳述，較為可信，且本件被告2 人涉犯為製造
    第二級毒品甲基安非他命之犯行，本屬隱密型之犯罪類型，
    秘密證人甲1於警詢時就其所見所聞之陳述，自為證明犯罪事
    實存否所必要，本院復非以秘密證人甲1之指述為唯一之論據
    （詳下述），揆諸上開說明，秘密證人甲1於警詢中之陳述，
    得為證據。
  (二)又我國現行刑事訴訟法中，並未有關於指認程式之規定，目
    前司法警察（官）調查犯罪所為之指認，係依內政部警政署
    所發佈之「警察機關實施指認犯罪嫌疑人程式要領」，規定
    如需實施被害人、檢舉人或目擊證人指認犯罪嫌疑人，應依
    下列要領為之：「一、指認前應由指認人先陳述嫌疑人特徵
    。二、指認前不得有任何可能暗示、誘導之安排出現。三、
    指認前必須告訴指認人，犯罪嫌疑人並不一定存在於被指認
    人之中。四、實施指認，應於偵訊室或適當處所為之。五、
    應為非一對一之成列指認（選擇式指認）。六、被指認之人
    在外形上不得有重大差異。七、實施指認應拍攝被指認人照
    片，並製作紀錄存證。八、實施照片指認，不得以單一相片
    提供指認，並避免提供老舊照片指認。」又法務部於「檢察
    機關辦理刑事訴訟案件應行注意事項」，其第99點亦有指認
    犯罪嫌疑人方式之相同規定，資為偵查中為指認之準據，俾
    使指認之程式正當化，袪除指認過程可能發生之誤導情事，
    提高案發之初所為指認之正確性，避免發生指認錯誤，造成
    錯判冤獄。上揭指認規則，係參酌先進法治國家實務運作之
    規範，旨在導正長期以來調（偵）查實務有關犯罪嫌疑人之
    指認程式草率，應認屬於保障犯罪嫌疑人之正當程式，具有
    補充法律規定不足之效果；且為內政部警政署及法務部依其
    行政監督權之行使所發佈之命令，作為所屬機關人員於執行
    指認犯罪嫌疑人職務之依據，自有其拘束下級機關及屬官之
    效力，應認屬於具有法拘束力之法定正當程式。然指認之程
    序，固須注重人權之保障，亦需兼顧真實之發現，確保社會
    正義實現之基本目的。法院就偵查過程中所實施之第一次指
    認（禁止重覆指認），應綜合指認人於案發時所處之環境，
    是否足資認定其確能對犯罪嫌疑人觀察明白、認知犯罪行為
    人行為之內容，該事後依憑個人之知覺及記憶所為之指認是
    否客觀可信，而非出於不當之暗示等事項，為事後審查，並
    說明其認定指認有無證據能力之理由。倘指認過程中所可能
    形成之記憶污染、誤導判斷，均已排除，且其目擊指認亦未
    違背通常一般日常生活經驗之定則或論理法則，指認人於審
    判中，並已依人證之調查程序，陳述其出於親身經歷之見聞
    所為指認，並依法踐行詰問之程序，而非單以指認人之指認
    為論罪之唯一依據，自不得僅因指認人之指認程序與上開不
    具法拘束力之要點（領）規範未盡相符，遽認其無證據能力
    。反之，若無確切證據足認指認人於案發時所處之環境，已
    足資認定其確能對犯罪行為人觀察明白、認知犯罪行為人行
    為之內容，該事後依憑個人之知覺及記憶所為之指認客觀可
    信，而非出於不當之暗示者，按之刑事訴訟法第159 條之1
    至第159 條之3 規定之趣旨，即難認已具備傳聞法則例外之
    可信性要件，應不得作為證據。本件辯護人為被告丁○○爭
    執秘密證人甲1所為之照片指認程序不合法，經查：本件祕密
    證人甲1於警詢時對被告丁○○所為之第一次指認（參警卷第
    41頁），以及於偵查中對被告戊○○所為之第一次指認（參
    警卷第46頁），固均屬單一照片指認，而與上開程序有所不
    合；然本件祕密證人甲1復於本院雙向法庭內當庭指認被告丁
    ○○，並於本院審理時證稱：因為伊平常會注意四週，有空
    屋租出去，有人走動，伊多少會留意，該房屋租出去後，有
    來3 、4 個人，形跡可疑，其中一人有刺青，所以伊有特別
    注意到；伊於警詢時及偵查中所述均實在，被告丁○○就是
    駕駛車牌號碼3586－XM號自用小客車駕駛人，當時是因為他
    所穿的衣服的關係，所以看到右手上臂有刺青，因為他有刺
    青，伊才會注意到他等語，經本院當庭勘驗被告丁○○右上
    臂，果有大面積刺青，有當庭所攝照片2 張在卷可憑，復參
    諸證人即該屋主李明道於警詢時亦就與秘密證人甲1所指認被
    告丁○○之同一張照片，亦同指證該照片所示之人即與證人
    吳怡靜一同前來租屋之人（參警院第43頁），而此部分辯護
    人並未指摘指證有何不合法之處，益足資認定秘密證人甲1確
    能對被告丁○○觀察明白，該事後依憑個人之知覺及記憶所
    為之指認客觀可信，顯非出於不當之暗示，亦無受記憶污染
    、誤導判斷、違背通常一般日常生活經驗之定則或論理法則
    之虞，況指認人於審判中，並已依人證之調查程序，陳述其
    出於親身經歷之見聞所為指認，並依法踐行詰問之程序（參
    本院99年7 月7 日審判筆錄），本院復非單以秘密證人甲1
    之指認為論罪之唯一依據（理由詳下述），參諸上開說明，
    秘密證人甲1於警詢中對被告丁○○之指認，縱使違背上開規
    定，仍具備傳聞法則例外之可信性要件，得為證據使用而有
    證據能力。
  (三)被告以外之人於偵查中向檢察官所為之陳述，除顯有不可信
    之情況者外，得為證據。被告以外之人於審判外之陳述，雖
    不符前四條之規定，而經當事人於審判程序同意作為證據，
    法院審酌該言詞陳述或書面陳述作成時之情況，認為適當者
    ，亦得為證據。當事人、代理人或辯護人於法院調查證據時
    ，知有第159 條第1 項不得為證據之情形，而未於言詞辯論
    終結前聲明異議者，視為有前項之同意。刑事訴訟法第159
    條之1 第2 項、第159 條之5 分別定有明文。本院審酌證人
    吳怡靜與秘密證人甲1於偵查中具結向檢察官所為之供述，其
    作成之經過並不存在顯不可信之情況，得為證據；另審酌檢
    察官、被告、辯護人於本院準備程序時對證人吳怡靜、李明
    道、張雯玲於警詢之證述及其他傳聞證據之證據能力，均表
    示沒有意見，且迄言詞辯論終結為止均未聲明異議，又此等
    傳聞證據做成之經過，並不存在違法不當或關聯性明顯過低
    之不當情況，應認均有證據能力。
  (四)按被告以外之人於審判外之言詞或書面陳述，除法律有規定
    者外，不得作為證據，刑事訴訟法第159 條第1 項定有明文
    。又本條所謂「法律有規定者」，係指本法第159 條之1 至
    第159 條之5 及第206 條等規定，及性侵害犯罪防治法第15
    條第2 項、兒童及少年性交易防制條例第10條第2 項、家庭
    暴力防治法第28條第2 項、組織犯罪防制條例第12條及檢肅
    流氓條例中有關秘密證人筆錄等多種刑事訴訟特別規定之情
    形。次按法院或檢察官得囑託醫院、學校或其他相當之機關
    、團體為鑑定，或審查他人之鑑定，並準用第203 條至第20
    6 條之1 之規定，刑事訴訟法第208 條第1 項定有明文。又
    檢察官因實務現實需求，就特定案件類型認當然有鑑定之必
    要者，基於檢察一體原則，得由該管檢察長概括選任鑑定機
    關（法務部92年9 月1 日法檢字第0920035083號函參照），
    是司法警察等偵查輔助人員於案件未移送檢察官偵辦前之調
    查犯罪階段，依據檢察長之概括授權，先行將證物送請檢察
    機關預先核定之專責鑑定人或鑑定機關實施鑑定，該鑑定人
    或鑑定機關亦應視同受承辦檢察官所選任或囑託而執行鑑定
    業務，其等出具之書面鑑定報告應屬刑事訴訟法第206 條所
    定之傳聞例外，當具有證據能力。查本案卷附內政部警政署
    刑事警察局及高雄市政府警察局所出具之各鑑驗書，為各該
    警察機關依檢察機關概括之授權囑託，執行鑑定職務所出具
    之書面鑑定報告，依刑事訴訟法第159 條第1 項及同法第20
    8 條第1 項準用同法第206 條第1 項之規定，為傳聞法則之
    例外，均得作為本案之證據。
二、訊據被告丁○○固不否認有於97年7 月17日經由博愛房屋之
    仲介，與其前妻即證人吳怡靜共同以每月租金1 萬元之代價
    ，向證人李明道承租高雄市○○區○○路284 巷11弄25號房
    屋，租期自97年8 月1 日起至98年7 月31日止，並由證人吳
    怡靜與李明道簽訂租賃契約書，當場支付押租金2 萬元及8
    月份之房租1 萬元與證人李明道，證人李明道則當場交付該
    房屋之鐵門鑰匙與鐵門遙控器1 個給證人吳怡靜，旋由被告
    丁○○持有該鐵門鑰駛及遙控器，並透過證人吳怡靜交付9
    至12月份之租金與證人李明道，以及曾數度駕駛車牌號碼35
    86－XM號自用小客車（由被告丁○○出資，登記車主為丁○
    ○之前女友即證人張雯玲，平日由被告丁○○使用）至該房
    屋並進入屋內抽菸等事實，對警方於97年12月4 日下午2 時
    50分許，在該房屋內扣得如附表所示之物品，該房屋內並未
    擺設家具、床或其他家用盥洗物品，以及卷內各該鑑定鑑驗
    結果等節，亦均不爭執，然矢口否認有何共同製造第二級毒
    品甲基安非他命之犯行，辯稱：該房屋係伊幫陳清淵承租，
    陳清淵有要求伊先墊付房租，並說打算租來做賭場或製造甲
    基安非他命，伊就跟陳清淵說過如果要製造甲基安非他命就
    不幫他租，陳清淵始表示要用來做賭場，伊承租房子到現在
    ，總共去過該房屋5 、6 次要找陳清淵，都是拿遙控器開門
    進去，要找陳清淵還房租，等不到人就離開，只有一次在2
    樓等比較久有抽菸，但是都沒有看到任何製造甲基安非他命
    之原料或器具，伊沒有參與製造甲基安非他命，也不知道陳
    清淵有製造甲基安非他命，直到97年12月初，陳清淵才告訴
    伊，扣案之工具及原料係用來製造安非他命，伊才知道陳清
    淵在該房屋內製造毒品云云。經查：
  (一)被告丁○○上開不否認與不爭執之各項事實，與證人張雯玲
    於警詢時所證：上開車牌號碼3586－XM號自用小客車由其出
    名為被告丁○○購買，現由被告丁○○使用之情，以及證人
    李明道於警詢時、證人吳怡靜於警詢、偵查中所證承租該房
    屋、以及如何交付鑰匙遙控器等情節，均大致相符，並有證
    人李明道指認被告丁○○之照片、口卡、證人李明道指認證
    人吳怡靜之口卡、證人張雯玲指認被告丁○○之照片、口卡
    、秘密證人甲1抄下車牌號碼3586－XM號自用小客車之車牌號
    碼之紙條、車牌號碼3586－XM號自用小客車之車輛、車籍查
    詢基本資料、有關該房屋之博愛房屋仲介服務費確認單、房
    屋租賃契約書暨所附證人吳怡靜之身分證影本、高雄市政府
    警察局鼓山分局搜索扣押筆錄、扣押物品目錄表、案號9715
    4 號現場勘查報告在卷可稽，另警於如附表編號41-2所示檳
    榔渣、編號41-5、41-7、41-8所示煙蒂，均驗得與丁○○相
    符之DN甲-STR 型別，有高雄市政府警察局98年7 月20日高市
    警鑑字第0000000000號鑑驗書在卷可憑（98年度偵字第3209
    號卷第77頁），並有如附表所示之物品扣案可憑及現場與扣
    案物品照片在卷可考，堪信為真實。
  (二)次查，證人李明道於警詢時證稱：房屋出租前是空屋，無任
    何物品，警方所查扣之物品，均非其所放置等語，稽核被告
    丁○○所陳：總共去過該房屋5 、6 次……，但是都沒有看
    到任何製造甲基安非他命之原料或器具等語，足見如附表所
    示之扣案物品，並非證人李明道事先置於屋內，而均為該房
    屋出租與被告丁○○及證人吳怡靜後所產生或搬入，又扣案
    如附表編號1 、8 、27所示之物品，經送內政部警政署刑事
    警察局鑑驗結果，均含第二級毒品甲基安非他命成分：其中
    編號1 灰白色晶體為自該房屋1 樓樓梯地面蒐集而得，毛重
    7.59公克，檢驗前淨重7.06公克，檢驗後淨重6.88公克（鑑
    驗耗損0.18公克），純度百分之66；編號8 褐色晶體，為自
    同編號扣案大蒸餾瓶內所刮取蒐集得出，毛重4.98公克，檢
    驗前淨重4.45公克，檢驗後淨重4.31公克（鑑驗耗損0.14
    公克），純度百分之42；編號27所示之灰白色不明液體1 桶
    ，為自該房屋後方鐵皮屋內扣得，毛重5187公克，檢驗前淨
    重4703公克，檢驗後淨重4695.57 公克〈鑑驗耗損7.43公克
    〉，純度百分之12，驗前純質淨重約564.36公克，有內政部
    刑事警察局98年1 月15日刑鑑字第0970197320號鑑定書在卷
    可憑（98年度偵字第3209號卷宗第41、42頁），又編號1 及
    編號8 之晶體，含甲基安非他命成分濃度甚高且已結晶，以
    及編號27所示之液體，雖未結晶，然亦含甲基安非他命成分
    ，經換算後驗前純質淨重達564.36公克，數量非小，且係已
    經完成氫化階段之產物，僅係尚未及純化、結晶、乾燥成固
    態晶體而已，有上開鑑定書及扣案物品照片及高雄市政府警
    察局以98年3 月26日高市警刑三字第0980017394號函檢附臺
    灣高等法院檢察署96年3 月6 日毒品獎金審議小組會議決議
    「毒品製造工廠認定標準」（98年度偵字第3209號卷宗第91
    至92頁）在卷可憑，均應認係甲基安非他命成品。另扣案如
    附表編號2 至7 、9 至26、28至40、47至51所示物品，則均
    為製毒所需之試劑與設備，業經高雄市政府警察局以98年3
    月26日高市警刑三字第0980017394號函檢附臺灣高等法院檢
    察署96年3 月6 日毒品獎金審議小組會議決議「毒品製造工
    廠認定標準」（98年度偵字第3209號卷宗第91至92頁）及97
    年12月30日高市警鑑字第0970077103號函檢附現場勘查報告
    （警卷第116 頁）說明在卷，顯見該房屋內確有製造第二級
    毒品甲基安非他命之活動，且係自該房屋出租與被告丁○○
    及證人吳怡靜之後至為警搜索為止之期間內所發生，應堪認
    定。
  (三)被告丁○○雖以：伊僅係代陳清淵承租該房屋云云置辯，惟
    查，衡諸一般人為他人出名交易或代墊款項之常情，均以該
    他人係與自己熟識、容易連絡得上，且對該他人之資力、信
    用均有相當之信任，以防求償無門之情形發生，然被告丁○
    ○於警詢時及本院審理時供稱：伊與陳清淵係經由朋友介紹
    在酒店喝酒認識，平常沒有聯絡，只有朋友約打麻將才會碰
    到，陳清淵沒有電話無法連絡，承租房屋後再也沒有見過陳
    清淵等語，足認被告丁○○與其所陳述名為陳清淵之人間，
    並非真正熟識且交情匪淺之友人，準此，兩人既不常互相聯
    絡，被告丁○○應可預料若為陳清淵租屋並墊付房租，屆時
    所墊款項可能因找不到陳清淵而無法收回，竟仍願意代陳清
    淵租屋、墊付房租，即與常情不符，是果陳清淵真有請被告
    丁○○代租該房屋，則被告丁○○應係自忖有聯絡得上陳清
    淵之把握後始為陳清淵代租，何以被告丁○○於本院審理時
    又稱：自幫陳清淵租了這間房子之後就沒有再遇過他（見本
    院訴字卷第77頁）云云，亦見其虛，且倘被告丁○○多次尋
    訪陳清淵未果，而自知無法尋得陳清淵，即可逕行退租，何
    以一再為陳清淵墊付房租，若非其對為陳清淵租屋乙事可能
    產生之利益有所期待或承租該房屋即係為自己所用，否則焉
    能反於常情而行事。又製造毒品乃重罪犯行，一般均以在深
    山、偏僻或私密場所內進行為典型，倘非熟識並參與其內之
    人，製毒者絕無甘冒被檢舉之風險而任由他人知悉之可能，
    執此，縱使陳清淵曾經告知被告丁○○，其承租該房屋將用
    以作為賭場或製毒工廠，而經被告丁○○勸阻其切勿用以製
    毒之事為真，則衡諸不論製造毒品或經營賭場，均屬係須嚴
    加過濾出入份子以防東窗事發之犯罪類型，若非經營賭場之
    成員或經賭場過濾之熟客，或為製毒成員所熟識並同參與其
    中之人，豈能自由進出該房屋，然被告丁○○卻於警詢時及
    本院審理時供稱：伊有帶陳清淵與他的朋友一起去該房屋，
    並將鑰匙交給陳清淵，自己則留有鐵門遙控器，並曾自己以
    遙控器開門入內5 至6 次等語，而被告既陳稱其不願參與其
    內，陳清淵又積欠其租金及押租金未還，在互相未取得信任
    之際，陳清淵又豈會將鐵門遙控器任由被告持有，而自己保
    留較不易操控使用之鑰匙，亦違於常情。又衡諸常情，一般
    人若得知以自己之名義為他人承租之房屋即將被用以經營賭
    場或製造毒品，早就想盡辦法拒絕交付所代租之房屋與該他
    人，甚至不惜逕自退租以求自保，然被告丁○○果真有自陳
    清淵處得知將於其所代租之該房屋內經營賭場或製造毒品時
    ，不僅未謀求脫身之道，反竟代租房屋，自己保留遙控器並
    按其繳納租金，綜上各節，足見被告實係為自己之利益而實
    際使用控制該房屋，則被告辯稱係代陳清淵承租該房屋云云
    ，即不足採。
  (四)又被告雖復辯稱：伊去過該房屋5 、6 次要找陳清淵還房租
    ，等不到人就離開，伊沒有參與製造第二級毒品甲基安非他
    命，也不知道陳清淵有製造甲基安非他命云云，辯護人亦為
    被告丁○○辯稱：雖然扣案物品均在該房屋內扣得，但無事
    證證明係被告購買，且一樓後方鐵皮屋鐵門未開，無法認定
    被告丁○○知悉該鐵皮屋內有製毒工具云云。然查，該房屋
    內確曾有人從事製毒行為，業經認定如上，而秘密證人甲1業
    於本院審理中，當庭指證被告丁○○曾多次出現進出該房屋
    明確，亦已如上述，復當庭結證稱：車牌號碼3586-XM 號黑
    色賓士小客車，出入該房屋約10餘次，其他人則曾駕駛車牌
    號碼ZD-3491 號自用小客貨車出入約1 、2 次，他們那群人
    不會每天過去，有時隔2 、3 天，有時隔很久，有時候下午
    5 、6 時來，有時在凌晨3 時左右，其中以駕駛車牌號碼
    3586-XM 號黑色賓士小客車之男子即被告丁○○比較常見，
    這2 部車前來時，均會左右觀察有無人注意，進屋內不開燈
    立即關閉鐵門，感覺非常神秘，他們進入屋內，有時會很安
    靜，有時會發出機器規律運作的聲音，因為伊有工作過，覺
    得聲音與以前工作場所的機器聲很像等語，其所證被告丁○
    ○曾數次偕同其他人到達該房屋等情，與被告丁○○自稱曾
    駕駛上開車牌號碼3586-XM 號黑色賓士小客車至該房屋約5
    、6 次，均是自己以遙控器打開鐵門後進入等語，大致相符
    ，應可採信，而觀本件扣案物品中確有會發出噪音之真空泵
    浦共7 臺、馬達鐵架2 臺以及各式高壓鋼桶、鋼瓶共8 個，
    有扣押物品清單與扣案物品照片在卷可憑，亦徵秘密證人甲1
    所述有時聽聞機器運作之聲音乙節，信而有徵，是足認在秘
    密證人甲1所稱被告丁○○數次偕同其他人進入該房屋之場合
    ，即有開啟扣案之各該機器、鋼瓶從事製毒工作之情形，洵
    堪認定，被告丁○○所辯數次前往該房屋僅係為向陳清淵催
    討代墊之房租，且未見到製毒器具云云，係避重就輕卸責之
    詞。復參諸證人即到場搜索員警乙○○亦於本院審理時證稱
    ，員警到達現場時之情形，即如勘驗結果所示（詳下述），
    現場並無衣物、盥洗用具，亦無床舖，二樓地板佈滿灰塵，
    研判非供居住使用，活動內容主要在一樓，但現場有難聞的
    味道，在一樓進去就聞得到，依伊等之經驗，就好像是在有
    毒品的KTV 裡面聞到的那種味道等語，足徵上址房屋內有製
    毒活動之跡象，並非僅能以肉眼得辨，由嗅覺亦可略知一二
    ，且於室內製毒，過程中伴隨揮發氣體所產生之氣味，不僅
    難聞，亦不易散去，為眾所周知之事，由此即不難理解為何
    製毒場地多選在偏僻空曠之處，以及為何扣案物品中有如附
    表編號4 所示之防毒面具，被告丁○○既自稱數度到該房屋
    內等候陳清淵等語，則所辯未聞到異味云云，亦顯不足採。
    再查，如卷附本院勘驗97年12月4 日員警搜索該房屋之現場
    錄影光碟結果固顯示：就放置扣案物品之鐵皮屋係該房屋（
    透天厝）1 樓後方增建加蓋的房屋，與該屋本體間由一鐵門
    相通，員警到達現場時，該鐵門係拉下之狀況，但未上鎖，
    可直接往上拉起打開，由前方一樓無法直接看到鐵皮屋內的
    物品、狀態（參本院99年7 月7 日審判筆錄），然若被告果
    真係已多次到該房屋找陳清淵未果，豈有不每間房間進行探
    視之理，況本件絕大部份扣案器具、試劑所在之1 樓後方加
    蓋鐵皮屋與該房屋本體間，僅以一鐵門相連，該鐵門並無上
    鎖，以手拉起即可打開，而警察到場搜索時，扣案物品大部
    分已處於完成製毒過程而被收納堆置在後方加蓋鐵皮屋內之
    狀況，警仍在2 樓扣得如附表編號38所示製毒所用之瓦斯爐
    ，另於1 樓地板扣得如附表編號1 所示之灰白色晶體，及在
    同一加蓋鐵皮屋內分別扣得如附表編號8 、27所示之褐色晶
    體與灰白色液體，有同一搜索現場錄影光碟勘驗結果及高雄
    市政府警察局97年12月30日高市警鑑字第0970077103號函檢
    附現場勘查報告在卷可憑，由上開案發現場各物品暨毒品分
    佈狀況可知，製毒活動非僅侷限在該房屋一樓後方之鐵皮屋
    內，足認被告丁○○既自承進出該屋5 、6 次，卻漏未見到
    任何製毒工具云云，已見其虛，亦徵其所言不實，是辯護人
    雖引此勘驗結果為被告丁○○辯護如上，亦難遽為有利於被
    告丁○○之認定。
  (五)綜上所述，被告丁○○自97年8 月租用該屋之後，即與數名
    真實姓名、年籍不詳之成年男子，共同在該房屋內製造毒品
    ，被告丁○○所辯其係代租房屋，沒有看到任何製造甲基安
    非他命之原料或器具，伊沒有參與製造甲基安非他命云云，
    均不足採信。是本件事證已臻明確，被告犯行堪以認定，應
    依法論科。
三、核被告丁○○所為，係犯毒品危害防制條例第4 條第2 項之
    製造第二級毒品罪。被告丁○○與數真實姓名、年籍不詳之
    成年男子間，就上開製造第二級毒品犯行，有犯意聯絡與行
    為分擔，為共同正犯。爰審酌被告丁○○明知毒品危害人體
    健康並造成社會負擔甚鉅，竟仍加入共同製造第二級毒品甲
    基安非他命之犯行，以其前妻吳怡靜出名承租該房屋供渠等
    作為製毒場所，而製成如附表編號1 、8 、27所示之第二級
    毒品甲基安非他命，遂行渠等製造第二級毒品甲基安非他命
    之犯行，進而提高毒品對社會大眾之危害，以及其犯後矢口
    否認犯行、飾詞狡辯之態度，審酌被告丁○○於案發時從事
    茶葉買賣、現從事寺廟彩繪，有工作時每日收入約2000 元
    之生活情況（參本院99年7 月7 日審判筆錄）等一切情狀，
    量處如主文所示之刑。
四、扣案如附表編號1 、8 、27所示之物品，經送內政部警政署
    刑事警察局鑑驗結果，均含第二級毒品甲基安非他命成分：
    其中編號1 灰白色晶體為自該房屋1 樓客廳地面蒐集而得，
    毛重7.59公克，檢驗前淨重7.06公克，檢驗後淨重6.88公克
    （鑑驗耗損0.18公克），純度百分之66；編號8 褐色晶體，
    為自同編號扣案大蒸餾瓶內所刮取蒐集得出，毛重4.98公克
    ，檢驗前淨重4.45公克，檢驗後淨重4.31公克（鑑驗耗損
    0.14公克），純度百分之42；編號27所示之灰白色不明液體
    1 桶，為自該房屋後方鐵皮屋內扣得，毛重5187公克，檢驗
    前淨重4703公克，檢驗後淨重4695.57 公克〈鑑驗耗損7.43
    公克〉，純度百分之12，驗前純質淨重約564.36公克，有內
    政部警政署刑事警察局98年1 月15日刑鑑字第0970197320號
    函在卷可憑（98年度偵字第3209號卷宗第41、42頁），應認
    係第二級毒品甲基安非他命無訛，爰依毒品危害防制條例第
    18條第1 項之規定，宣告沒收銷燬。又送鑑時包裝上開附表
    編號1 、8 之第二級毒品甲基安非他命之包裝袋、原本直接
    附著如附表編號8 之第二級毒品甲基安非他命褐色結晶之扣
    案大蒸餾瓶、以及直接盛裝如附表編號27所示之液態第二級
    毒品甲基安非他命之塑膠桶，均有毒品殘留其上而無法完全
    析離，有各該扣案物品照片在卷可憑，爰視為毒品，一併宣
    告沒收銷燬之。另鑑驗所耗損之毒品部分，則不在沒收銷燬
    之列，併此敘明。另扣案如附表編號2 至7 、9 至26、28至
    40、47 至51 等物品，依各該扣案物品照片所示之存放相關
    位置暨各該物品之功能、性質及卷附高雄市政府警察局98年
    度3 月26日高市警刑三字第0980017394號函檢附臺灣高等法
    院檢察署96年3 月6 日毒品獎金審議小組會議決議「毒品製
    造工廠認定標準」及高雄市政府警察局現場勘查報告之說明
    ，則均為實施本件製造第二級毒品甲基安非他命犯行時所用
    之試劑與設備，為犯罪所用之物，爰依毒品危害防制條例第
    19條第1 項之規定宣告沒收。其餘如附表編號41至46、52所
    示之物品，雖有部分經驗得被告丁○○之DN甲 型別，業經認
    定如上（詳如附表編號41所示），但依各該物品之性質，應
    與本件製造第二級毒品之犯行無關，卷內復查無無證據顯示
    扣案如附表編號41至46、52所示之物品係供犯本件製造第二
    級毒品罪所用、所得或預備之物，爰不予宣告沒收。
貳、無罪部分
一、公訴意旨略以：被告戊○○與丁○○共同基於製造第二級毒
    品甲基安非他命之犯意聯絡，先由被告丁○○透過其不知情
    之前妻吳怡靜於97年7 月17日向不知情之屋主李明道承租位
    於高雄市○○區○○路284 巷11弄25號房屋，並約定由同年
    8 月1 日起算，俟由被告戊○○、丁○○等人購置漏斗、氫
    氣壓力鋼瓶、氫氣筒等高壓氧氣設備及硫酸鋇、活性碳及醋
    酸納氯化鈀等氫化階段所需設備及試劑，以及瓦斯爐、濾紙
    及氯化鈉、鹽酸等純化階段所需設備及試劑。而後將甲基安
    非他命原料鹽酸麻黃素以氯仿浸泡，再加強酸反應，之後以
    乙醚還原，再以丙酮洗滌後陰乾，即經上述鹵化反應製成氯
    假麻黃素完成第1 階段之製造，又繼續將上開氯假麻黃素加
    硫酸鋇、醋酸鈉、鈀金等化學藥劑，並導入氫氣反應成液態
    甲基安非他命，再經純化結晶等步驟，製造成第二級毒品甲
    基安非他命完成品。嗣警於97年12月4 日14時50分許在該執
    行搜索，查獲製造甲基安非他命之設備及試劑、甲基安非他
    命固體成品2 包（淨重分別7.06公克及4.45公克）、液體半
    成品1 桶（淨重4,703 公克）及乙醚液體1 桶等物。因認被
    告戊○○共同涉有毒品危害防制條例第4 條第2 項之製造第
    二級毒品罪嫌。
二、按犯罪事實應依證據認定之，無證據不得認定犯罪事實；不
    能證明被告犯罪或其行為不罰者，應諭知無罪之判決，刑事
    訴訟法第154 條第2 項、第301 條第1 項分別定有明文。又
    告訴人之告訴，係以使被告受刑事追訴為目的，是其陳述是
    否與事實相符，仍應調查其他證據以資審認。且事實之認定
    ，應憑證據，如未能發現相當證據，或證據不足以證明，自
    不能以推測或擬制之方法，以為裁判基礎。且認定犯罪事實
    所憑之證據，雖不以直接證據為限，間接證據亦包括在內；
    然而無論直接或間接證據，其為訴訟上之證明，須於通常一
    般之人均不致有所懷疑，而得確信其為真實之程度者，始得
    據為有罪之認定，有最高法院52年臺上字第1300號、40年臺
    上字第86號及76年臺上字第4986號判例意旨可資參照。又刑
    事訴訟法第161 條第1 項規定：檢察官就被告犯罪事實，應
    負舉證責任，並指出證明之方法。因此，檢察官對於起訴之
    犯罪事實，應負提出證據及說服之實質舉證責任。倘其所提
    出之證據，不足為被告有罪之積極證明，或其闡明之證明方
    法，無從說服法官以形成被告有罪之心證，基於無罪推定之
    原則，自應為被告無罪判決之諭知，亦有最高法院92年臺上
    字第128 號判例意旨參照。
三、檢察官認被告戊○○共同涉有毒品危害防制條例第4 條第2
    項之製造第二級毒品罪嫌，無非以證人甲1於警詢時及偵查中
    之證述、內政部警政署98年1 月5 日刑紋字第0970197762號
    鑑驗書、高雄市政府警察局98年7 月20日高市刑鑑字第0980
    044727號鑑驗書、高雄市政府警察局以98年度3 月26日高市
    警刑三字第0980017394號函、內政部警政署刑事警察局98年
    1 月15日刑鑑字第0970197320號函以及如附表所示之扣案物
    品為其論據。
四、訊據被告戊○○固不否認有到過該房屋，並在該房屋內吸煙
    等情，然堅詞否認有何製造第二級毒品犯行，辯稱：伊不認
    識被告丁○○，僅曾在小北百貨遇過陳清淵，幫忙將陳清淵
    所購買之眾多物品搬上車，陳清淵隨即留下伊之電話，其後
    並打電話與伊相約見面，伊在華榮路與瑞豐街口等陳清淵，
    隨即搭上陳清淵的車來到該房屋，陳清淵要向伊借錢娶大陸
    老婆，但伊經濟不好沒有借給陳清淵，兩人就在該房屋二樓
    聊天，伊到該房屋時沒有聞到任何異味等語。經查：秘密證
    人甲1固於警詢時、偵查中即本院審理時證稱：伊見過被告戊
    ○○1 、2 次，其中1 次是看到被告戊○○與被告丁○○一
    同搭被告丁○○所駕駛之車牌號碼3586-XM 號黑色賓士小客
    車離開該房屋等語，然被告丁○○則於本院審理時證稱：伊
    認識陳清淵，但不認識被告戊○○等語，是僅憑秘密證人甲1
    上開所證，亦難遽以推認被告戊○○與被告丁○○之間，有
    何製造第二級毒品甲基安非他命之犯意聯絡與行為分擔。再
    者，依被告丁○○所陳及員警移送報告意旨所示，既認定確
    有一名因毒品通緝在逃、名曰「陳清淵」之人存在，且被告
    戊○○亦不否認其認識陳清淵（參本院99年7 月7 日審判筆
    錄），則被告戊○○上開所陳，就其如何幫忙陳清淵搬運物
    品，以及如何與陳清淵到該房屋聊天等節，即非無所憑，亦
    無悖於日常生活及經驗法則之處，至依卷附內政部警政署刑
    事警察局98年1 月5 日刑紋字第0970197762號鑑驗書（98年
    度偵字第3209號卷宗第24至39頁）及高雄市政府警察局98年
    1 月9 日高市警鑑字第0980001509號函（警卷第100 至103
    頁、第110 至113 頁）所示，曾於該房屋2 樓玻璃，採得被
    告戊○○右小指指紋，另依卷附高雄市政府警察局98年7 月
    20日高市刑鑑字第0000000000號鑑驗書（98年度偵字第3209
    號卷宗第77頁）所示，被告戊○○之DN甲 型別，與該房屋中
    所扣得如附表編號41所示之菸蒂中所檢出之DN甲 型別相符，
    亦均僅能證明被告戊○○確曾如其所述到過該房屋而已，況
    以該屋係透天厝，1 樓除大門及後半部加蓋鐵皮屋之後端有
    設玻璃門外，並無任何通風口，通風口則設於2 樓以上之前
    後窗戶，則依一般抽煙者之習慣，倘有滯留室內抽煙時，常
    會尋找一處通風良好之地點，則被告戊○○進入該房屋內，
    再往2 樓窗前處與他人抽煙閒聊，亦非違背常情。又如秘密
    證人甲1所述，被告戊○○僅到過該房屋1 、2 次，倘被告戊
    ○○進入該屋內之時，並無製造毒品行為或被告丁○○等人
    尚未開始製造毒品行為，則被告戊○○縱有進入該屋，亦無
    從得知該屋內情況，且依搜索時屋內器物收置狀況及鐵皮屋
    內鐵門關置區隔情形暨被告戊○○之指紋、殘留其DN甲 之物
    ，均非出現在屋內置放如附表所示之製毒器具所在之處等情
    觀之，實難遽認被告戊○○有與被告丁○○等人共同製造毒
    品之犯行。綜上，本件事證尚不足以證明被告戊○○與陳清
    淵之間，或被告戊○○與被告丁○○之間，就上開有罪部分
    所指之製造第二級毒品甲基安非他命犯行，有何犯意聯絡與
    行為分擔。是參諸上開說明，對檢察官所起訴之犯罪事實，
    尚有值合理懷疑之處，自難認定被告戊○○有何共同製造第
    二級毒品之犯意聯絡與行為分擔，尚不得以被告戊○○曾經
    到過該房屋，即率以認定被告戊○○有共同製造第二級毒品
    犯行。
五、綜上所述，本件公訴意旨所憑事證尚無從形成被告有罪論斷
    之確信。此外，復查無其他積極確切之證據，足資證明被告
    確有上開共同製造第二級毒品之犯行，揆諸上開規定及說明
    ，依法自應為被告無罪之諭知。
據上論斷，應依刑事訴訟法第299 條第1 項前段、第301 條第1
項，毒品危害防制條例第4 條第2 項、第18條第1 項前段、第19
條第1 項前段，刑法第11條、第28條，判決如主文。
本案經檢察官丙○○到庭執行職務。
中    華    民    國    99    年    7     月    21    日
                  刑事第十四庭  審判長法  官  陳銘珠
                                      法  官  林揚奇
                                      法  官  張凱鑫
以上正本證明與原本無異。
如不服本判決應於收受送達後10日內向本院提出上訴書狀，並應
敘述具體理由；如未敘述上訴理由者，應於上訴期間屆滿後20日
內向本院補提理由書（均須按他造當事人之人數附繕本）「切勿
逕送上級法院」。
中    華    民    國    99    年    7     月    21    日
                                      書記官  董明惠


附錄本件所犯法條
毒品危害防制條例第4條
製造、運輸、販賣第一級毒品者，處死刑或無期徒刑；處無期徒
刑者，得併科新臺幣 1 千萬元以下罰金。
製造、運輸、販賣第二級毒品者，處無期徒刑或 7 年以上有期徒
刑，得併科新臺幣 7 百萬元以下罰金。
製造、運輸、販賣第三級毒品者，處 5 年以上有期徒刑，得併科
新臺幣 5 百萬元以下罰金。
製造、運輸、販賣第四級毒品者，處 3 年以上 10 年以下有期徒
刑，得併科新臺幣 3 百萬元以下罰金。
製造、運輸、販賣專供製造或施用毒品之器具者，處 1 年以上 7
年以下有期徒刑，得併科新臺幣 1 百萬元以下罰金。
前五項之未遂犯罰之。

附表
扣押物品清單
┌────┬───────────┬────────────┐
│編號（現│扣案物品名稱及數量    │備註                    │
│場編號）│                      │                        │
├────┼───────────┼────────────┤
│   1    │灰白色晶體1 包（如警卷│1樓客廳後半地面         │
│        │67頁編號1 照片所示）  │自地面蒐集成1 包送鑑，驗│
│        │                      │得第二級毒品甲基安非他命│
│        │                      │成分，毛重7.59公克，檢驗│
│        │                      │前淨重7.06公克，檢驗後淨│
│        │                      │重6.88公克（鑑驗耗損0.18│
│        │                      │公克），純度百分之66，有│
│        │                      │內政部警政署刑事警察局98│
│        │                      │年1 月15日刑鑑字第      │
│        │                      │0970197320號函在卷可憑（│
│        │                      │98年度偵字第3209號卷宗第│
│        │                      │41、42頁）              │
├────┼───────────┼────────────┤
│   2    │精鹽39包（如警卷67頁編│1樓後方鐵皮屋           │
│        │號2 照片所示）        │                        │
├────┼───────────┼────────────┤
│   3    │磅秤1 臺（如警卷68頁編│1樓後方鐵皮屋           │
│        │號3 照片所示）        │                        │
├────┼───────────┼────────────┤
│   4    │防毒面具1 個（如警卷68│1樓後方鐵皮屋           │
│        │頁編號4 照片所示）    │                        │
├────┼───────────┼────────────┤
│   5    │不銹鋼鍋（含濾網）1 組│1樓後方鐵皮屋           │
│        │（如警卷69頁編號5 照片│                        │
│        │所示）                │                        │
├────┼───────────┼────────────┤
│   6    │壓力計1 組（如警卷69頁│1樓後方鐵皮屋           │
│        │編號6 照片所示）      │                        │
├────┼───────────┼────────────┤
│   7    │不銹鋼鍋3 組（如警卷70│1樓後方鐵皮屋           │
│        │頁編號7 照片所示）    │                        │
├────┼───────────┼────────────┤
│   8    │大蒸餾瓶（有側管）（底│1樓後方鐵皮屋           │
│        │部有褐色結晶）1 個（如│內含褐色晶體，自同編號扣│
│        │警卷70頁編號8 照片所示│案大蒸餾瓶內所刮取蒐集成│
│        │）                    │1 包送鑑，驗得第二級毒品│
│        │                      │甲基安非他命成分，毛重  │
│        │                      │4.98公克，檢驗前淨重4.45│
│        │                      │公克，檢驗後淨重4.31 公 │
│        │                      │克（鑑驗耗損0.14公克），│
│        │                      │純度百分之42，有內政部警│
│        │                      │政署刑事警察局98年1 月15│
│        │                      │日刑鑑字第0970197320號函│
│        │                      │在卷可憑（98年度偵字第  │
│        │                      │3209號卷宗第41、42頁）  │
├────┼───────────┼────────────┤
│   9    │收納盒1 個及PH試紙1包 │1樓後方鐵皮屋           │
│        │、鹽酸1 瓶、手套1 付、│                        │
│        │氯化鈀1 瓶、醋酸鈉2 瓶│                        │
│        │、針筒2 支、氫氧化鈉1 │                        │
│        │瓶、硫酸鋇1 瓶、小針鑽│                        │
│        │1 支等如警卷71頁編號9 │                        │
│        │照片所示之物          │                        │
├────┼───────────┼────────────┤
│  10    │真空泵浦1 臺（如警卷71│1樓後方鐵皮屋           │
│        │頁編號10照片所示）    │                        │
├────┼───────────┼────────────┤
│  11    │黑色袋子1 個及手套9 只│1樓後方鐵皮屋           │
│        │等如警卷72頁編號11 照 │                        │
│        │片所示之物            │                        │
├────┼───────────┼────────────┤
│  12    │藍色塑膠桶1 個及去漬油│1樓後方鐵皮屋           │
│        │、電燈泡、剪刀、手電筒│                        │
│        │各1 個、塑膠鏟子2 個、│                        │
│        │電池6 顆、白色塑膠飯匙│                        │
│        │2個 、螺絲起子2 支等如│                        │
│        │警卷72頁編號12照片所示│                        │
│        │之物                  │                        │
├────┼───────────┼────────────┤
│  13    │陶瓷濾斗1 個（如警卷第│1樓後方鐵皮屋           │
│        │73頁編號13照片所示）  │                        │
├────┼───────────┼────────────┤
│  14    │真空泵浦5臺（如警卷第 │1樓後方鐵皮屋           │
│        │73頁編號14照片所示）  │                        │
├────┼───────────┼────────────┤
│  15    │真空泵浦1 臺（如警卷第│1樓後方鐵皮屋           │
│        │74頁編號15照片所示）  │                        │
├────┼───────────┼────────────┤
│  16    │水桶10個及漏斗4 個、水│1樓後方鐵皮屋           │
│        │勺6 個、白色塑膠飯匙2 │                        │
│        │個等如警卷第74頁編號16│                        │
│        │照片所示之物          │                        │
├────┼───────────┼────────────┤
│  17    │量杯1 個（如警卷第75頁│1樓後方鐵皮屋           │
│        │編號17照片所示）      │                        │
├────┼───────────┼────────────┤
│  18    │礦泉水桶5 個（如警卷第│1樓後方鐵皮屋           │
│        │75頁編號18照片所示）  │                        │
├────┼───────────┼────────────┤
│  19    │金屬鐵桶1 桶（內含透明│1樓後方鐵皮屋           │
│        │液體）（如警卷第76頁編│內含透明液體，經送鑑後為│
│        │號19照片所示）        │乙醚成分，毛重14200 公克│
│        │                      │，檢驗前淨重11028 公克，│
│        │                      │檢驗後淨重11019.33公克（│
│        │                      │鑑驗耗損8.67公克），有內│
│        │                      │政部警政署刑事警察局98年│
│        │                      │1 月15日刑鑑字第09701973│
│        │                      │20號函在卷可憑（98年度偵│
│        │                      │字第3209號卷宗第41、42頁│
│        │                      │）                      │
├────┼───────────┼────────────┤
│  20    │冰箱1 只（如警卷第76頁│1樓後方鐵皮屋           │
│        │編號20照片所示）      │                        │
├────┼───────────┼────────────┤
│  21    │置物箱1 個及電子秤1 臺│1樓後方鐵皮屋           │
│        │、各式夾鏈袋1 批、量杯│                        │
│        │1 個、湯匙1個 、鋼製濾│                        │
│        │勺1 個等如警卷第77頁編│                        │
│        │號21照片所示之物      │                        │
├────┼───────────┼────────────┤
│  22    │活性碳3 包、硫酸鋇2 瓶│1樓後方鐵皮屋           │
│        │、氫氧化鈉2 瓶、鹽酸1 │                        │
│        │瓶、氯化鈀1 瓶等如警卷│                        │
│        │第77頁編號22 照 片所示│                        │
│        │之物                  │                        │
├────┼───────────┼────────────┤
│  23    │有機溶劑塑膠桶1 桶（如│1樓後方鐵皮屋           │
│        │警卷第78頁編號23照片所│                        │
│        │示）                  │                        │
├────┼───────────┼────────────┤
│  24    │硫酸鋇3 瓶、醋酸鈉2 瓶│1樓後方鐵皮屋           │
│        │（如警卷第78頁編號24照│                        │
│        │片所示）              │                        │
├────┼───────────┼────────────┤
│  25    │鹽酸6 瓶、硫酸鋇4 瓶、│1樓後方鐵皮屋           │
│        │醋酸鈉4 瓶（如警卷第79│                        │
│        │頁編號25照片所示）    │                        │
├────┼───────────┼────────────┤
│  26    │化學藥品20瓶（如警卷第│1樓後方鐵皮屋           │
│        │79頁編號26照片所示）  │                        │
├────┼───────────┼────────────┤
│  27    │有機溶劑塑膠桶1 桶（內│1樓後方鐵皮屋           │
│        │含灰白色液體）（如警卷│內含灰白色液體1 桶，為自│
│        │第80頁編號27照片所示）│該房屋後方鐵皮屋內扣得  │
│        │                      │送鑑後驗得第二級毒品甲基│
│        │                      │安非他命成分，毛重5187公│
│        │                      │克，檢驗前淨重4703公克，│
│        │                      │檢驗後淨重4695.57 公克〈│
│        │                      │鑑驗耗損7.43公克〉，純度│
│        │                      │百分之12，驗前純質淨重約│
│        │                      │564.36公克，有內政部警政│
│        │                      │署刑事警察局98年1 月15日│
│        │                      │刑鑑字第0970197320號函在│
│        │                      │卷可憑（98年度偵字第3209│
│        │                      │號卷宗第41、42頁）      │
├────┼───────────┼────────────┤
│  28    │有機溶劑塑膠桶1 桶（內│1樓後方鐵皮屋           │
│        │含淡黃色液體）（如警卷│內含淡黃色液體，經送鑑後│
│        │第80頁編號28照片所示）│驗得食鹽（氯化鈉）成份，│
│        │                      │毛重15000 ，檢驗前淨重  │
│        │                      │14272 公克，檢驗後淨重  │
│        │                      │14265.77公克（鑑驗耗損  │
│        │                      │6.23克 ），有內政部警政 │
│        │                      │署刑事警察局98年1 月15日│
│        │                      │刑鑑字第0970197320號函在│
│        │                      │卷可憑（98年度偵字第    │
│        │                      │3209號卷宗第41、42頁）  │
├────┼───────────┼────────────┤
│  29    │馬達鐵架1 臺（如警卷第│1樓後方鐵皮屋           │
│        │81頁編號29照片所示）  │                        │
├────┼───────────┼────────────┤
│  30    │高壓桶1 桶（如警卷第81│1樓後方鐵皮屋           │
│        │頁編號30照片所示）    │                        │
├────┼───────────┼────────────┤
│  31    │濾紙1 盒（如警卷第82頁│1樓後方鐵皮屋           │
│        │編號31照片所示）      │                        │
├────┼───────────┼────────────┤
│  32    │防毒面具4 組、濾杓2 支│1樓後方鐵皮屋           │
│        │、鋼杯1 個、口罩3 個、│                        │
│        │防煙面罩2 組、手電筒2 │                        │
│        │支、鏟子4 支、手套3 只│                        │
│        │、高壓管線1 條、量杯1 │                        │
│        │個、瓦斯噴槍1 支、活性│                        │
│        │碳1 包等如警卷第82頁編│                        │
│        │號32照片所示之物      │                        │
├────┼───────────┼────────────┤
│  33    │高壓鋼瓶2 支（如警卷第│1樓後方鐵皮屋           │
│        │83頁編號33照片所示）  │                        │
├────┼───────────┼────────────┤
│  34    │氫氣瓶5 瓶、氫氣瓶管線│1樓後方鐵皮屋           │
│        │1 條（如警卷第83頁編號│                        │
│        │34照片所示）          │                        │
├────┼───────────┼────────────┤
│  35    │濾網3 個、量杯6 個、手│1樓後方鐵皮屋           │
│        │套1 包、漏斗3 個、溫度│                        │
│        │計2 支、水瓢4 個、針車│                        │
│        │油2 瓶、塑膠管線1 條、│                        │
│        │熱溶膠條1 包、塑膠盒5 │                        │
│        │盒、手術衣2 件、海棉洗│                        │
│        │杯刷3 支等如警卷第84頁│                        │
│        │編號35照片所示之物    │                        │
├────┼───────────┼────────────┤
│  36    │馬達鐵架1 組（如警卷第│1樓後方鐵皮屋           │
│        │84頁編號36照片所示）  │                        │
├────┼───────────┼────────────┤
│  37    │高壓管線1 條、溫度計3 │1樓後方鐵皮屋           │
│        │支、塑膠盒3 個、水桶1 │                        │
│        │個、濾網2 支（如警卷第│                        │
│        │85頁編號37照片所示）  │                        │
├────┼───────────┼────────────┤
│  38    │瓦斯爐1 組（如警卷第85│2樓後半廚房             │
│        │頁編號38照片所示）    │                        │
├────┼───────────┼────────────┤
│  39    │溫度計1 支（如警卷第86│2樓後半廚房             │
│        │頁編號39照片所示）    │                        │
├────┼───────────┼────────────┤
│  40    │溫度計1 支（如警卷第86│2樓後半廚房             │
│        │頁編號40照片所示）    │                        │
├────┼───────────┼────────────┤
│  41    │煙灰缸1 個（含檳榔渣2 │2樓前半房間             │
│        │個〈編號41-1、41-2 〉 │於如附表編號41-2所示檳榔│
│        │、煙蒂11個〈編號41-3至│渣、編號41-5、41-7、41-8│
│        │41-13 〉）（如警卷第87│所示煙蒂，均驗得與丁○○│
│        │頁編號41照片所示）    │相符之DN甲-STR 型別，另於│
│        │                      │如附表編號41-4、41-9、41│
│        │                      │-10 、41-11 所示煙蒂，均│
│        │                      │驗得與戊○○相符之DN甲-ST│
│        │                      │R 型別，有高雄市政府警察│
│        │                      │局98年7 月20日高市警鑑字│
│        │                      │第0000000000號鑑驗書在卷│
│        │                      │可憑（98年度偵字第3209號│
│        │                      │卷第77頁）              │
├────┼───────────┼────────────┤
│  42    │打火機1 個（如警卷第87│2樓前半房間             │
│        │頁編號42照片所示）    │                        │
├────┼───────────┼────────────┤
│  43    │礦泉水1 瓶（如警卷第88│2樓前半房間             │
│        │頁編號43照片所示）    │                        │
├────┼───────────┼────────────┤
│  44    │冰鎮紅茶冷飲1 瓶（如警│2樓前半房間             │
│        │卷第88頁編號44照片所示│                        │
│        │）                    │                        │
├────┼───────────┼────────────┤
│  45    │煙灰缸1個 （含煙蒂1 個│1樓往2樓樓梯口          │
│        │）（如警卷第89頁編號45│                        │
│        │、46照片所示）        │                        │
├────┼───────────┼────────────┤
│  46    │礦泉水1 瓶（如警卷第89│1樓往2樓樓梯口          │
│        │頁編號45、46照片所示）│                        │
├────┼───────────┼────────────┤
│  47    │玻璃攪拌棒2 支（如警卷│1樓後方鐵皮屋           │
│        │第89頁編號47照片所示）│                        │
├────┼───────────┼────────────┤
│  48    │橘色大型萬能桶8 個（如│1樓後方鐵皮屋           │
│        │警卷第90頁編號48照片所│                        │
│        │示）                  │                        │
├────┼───────────┼────────────┤
│  49    │塑膠廢液桶5 個（如警卷│1樓後方鐵皮屋           │
│        │第90頁編號49照片所示）│                        │
├────┼───────────┼────────────┤
│  50    │空氣清淨器2 臺（如警卷│1樓後方鐵皮屋           │
│        │第91頁編號50照片所示）│                        │
├────┼───────────┼────────────┤
│  51    │修理機械工具1 批（如警│1樓後方鐵皮屋           │
│        │卷第91、92頁編號51照片│                        │
│        │所示）                │                        │
├────┼───────────┼────────────┤
│  52    │擦槍工具1 組（如警卷第│1樓後方鐵皮屋           │
│        │92頁編號52照片所示）  │                        │
└────┴───────────┴────────────┘

司法院資訊處製作；財團法人民間司法改革基金會備份。
